臺灣臺東地方法院刑事裁定
111年度聲字第160號
聲  請  人  臺灣臺東地方檢察署檢察官
受  刑  人  劉榮鎭


上列聲請人因對受刑人數罪併罰有二裁判以上，聲請定其應執行
之刑（111年度執聲字第102號），本院裁定如下：
    主  文
劉榮鎭犯如附表所示之罪，各處如附表所示之刑，應執行有期徒
刑陸月。
    理  由
一、聲請意旨略以：受刑人劉榮鎭因犯如附表所示等案件，先後
    經法院判決確定如附表，應依刑法第53條、第51條第5款規
    定，定其應執行之刑，爰依刑事訴訟法第477條第1項聲請定
    其應執行刑等語。
二、按裁判確定前犯數罪者，併合處罰之。但得易科罰金之罪與
    不得易科罰金之罪不在此限；前項但書情形，受刑人請求檢
    察官聲請定應執行刑者，依第51條規定定之；數罪併罰，有
    2裁判以上者，依刑法第51條之規定，定其應執行之刑；數
    罪併罰，分別宣告其罪之刑，宣告多數有期徒刑者，於各刑
    中之最長期以上，各刑合併之刑期以下，定其刑期。但不得
    逾30年。刑法第50條第1項第1款、第2項、第53條、第51條
    第5款分別定有明文。又裁判以上數罪，縱其中一部分已執
    行完畢，如該數罪尚未全部執行完畢，因與刑法第54條，及
    司法院院字第1304號解釋所謂僅餘一罪之情形有別，自仍應
    依刑法第53條之規定，定其應執行之刑。而定應執行之刑，
    應由犯罪事實最後判決之法院檢察官聲請該法院依法裁定之
    ，不能因犯罪之一部分所科之刑業經執行完畢，而認檢察官
    之聲請為不合法，予以駁回，至已執行部分，自不能重複執
    行，應由檢察官於指揮執行時扣除之，此與定應執行刑之裁
    定無涉（最高法院81年度台抗字第464號、86年度台抗字第4
    72號裁定意旨參照）。
三、經查：
(一)本件受刑人因犯如附表所示之各罪等，經本院先後判處如附
    表所示之刑確定，有各該判決書及臺灣高等法院被告前案紀
    錄表等資料在卷可稽。又附表編號2所示之犯罪時間均在附
    表編號1所示裁判確定（民國110年1月5日）前，而本件聲請
    定應執行刑之犯罪事實最後判決法院為本院，是上開犯罪乃
    於裁判確定前所犯之數罪。至於受刑人所犯如附表編號1之
    罪及所示之刑，為得易科罰金之案件，而附表編號2之罪及
    所示之刑，則為不得易科罰金之案件，依前揭刑法第50條第
    1項但書第1款之規定，本不得併合處罰，惟受刑人已就附表
    編號1至2所示之罪請求檢察官聲請定應執行刑在案，有受刑
    人請求臺灣臺東地方檢察署（下稱臺東地檢署）檢察官向法
    院聲請定應執行刑須知暨聲請書1份在卷可稽，茲檢察官以
    本院為上開案件犯罪事實最後判決之法院，聲請定其應執行
    之刑，本院審核各案卷無誤，認其聲請核無不合。
(二)本件定刑下限為有期徒刑5月（即最長期為附表編號2所示之
    刑），亦不得逾越刑法第51條第5款所定法律之外部界限，
    即不得重於附表編號1至2所示之罪加計之總和（有期徒刑6
    月又20日），考量受刑人就所犯附表編號1係犯施用第二級
    毒品罪，附表編號2係幫助犯洗錢罪，上開案件犯罪手法相
    異，犯罪時間分為109年2月12日、108年12月3日，倘就其刑
    度予以實質累加，尚與現代刑事政策及刑罰之社會功能不符
    ，茲考量上情，兼衡受刑人犯罪行為之不法與罪責程度、數
    罪所反應受刑人人格特性與傾向，及對其施以矯正之必要性
    等情狀，再衡以經聲請人詢問受刑人就本件附表所示各罪定
    應執行刑之意見，受刑人勾選無意見等情，有受刑人定應執
    行意見書在卷可查，爰就附表所示各罪有期徒刑部分定其應
    執行之刑如主文所示。
(三)至於受刑人所犯附表編號1之罪，雖於110年9月12日罰金易
    勞執畢出監執行完畢，有上開被告前案紀錄表在卷可稽，惟
    附表編號2所示之罪係在附表編號1所示之罪判決確定前所犯
    ，合於數罪併罰要件，依上開說明，僅由檢察官於指揮執行
    時扣除之，尚不影響本案應予合併定刑之結果。另本案僅聲
    請就附表所示2罪定其應執行之刑，牽涉案件情節單純，可
    資減讓之刑期幅度有限，顯無必要再命受刑人以言詞、書面
    或其他適當方式陳述意見，尚與最高法院刑事大法庭110年
    度台抗大字第489號裁定意旨無違。此外，附表編號2宣告併
    科罰金部分，不在定應執行刑範圍之內，仍應依原確定判決
    宣告執行之，附此敘明。
三、依刑事訴訟法第477條第1項，刑法第50條第2項、第53條、
    第51條第5款，裁定如主文。
中　　華　　民　　國　　111 　年　　5 　　月　　6 　　日
                  刑事第二庭  法　官  姚亞儒
以上正本證明與原本無異。
如不服本裁定，應於裁定送達後5日內向本院提出抗告狀（須附
繕本）。
「切勿逕送上級法院」
                              書記官  楊姿敏　　　　　　
中　　華　　民　　國　　111 　年　　5 　　月　　8 　　日
附表：受刑人劉榮鎭定應執行刑案件一覽表 　　　　　　　
編　　　　　號  1 2 罪　　　　　名  施用第二級毒品 幫助犯洗錢防制法第14條第1項之洗錢罪 宣　　告　　刑  有期徒刑1月又20日，如易科罰金，以新臺幣1,000元折算1日。 有期徒刑5月。 併科罰金新臺幣20,000元，如易服勞役，以新臺幣1,000元折算1日。 犯　罪　日　期  民國109年02月12日 108年12月03日（聲請書誤載，予以更正） 偵查(自訴)機關 年　度　案　號  桃園地檢109年度毒偵字第2684號 臺東地檢109年度偵字第1928號 最　後 事實審 法　　院 桃園地院 臺東地院  案　　號 109年度桃簡字第1699號 110年度金訴字第16號  判決日期 109年11月19日 110年11月12日 確　定 判　決 法　　院 桃園地院 臺東地院  案　　號 109年度桃簡字第1699號 110年度金訴字第16號  確定日期 110年01月05日 110年12月27日  備註   桃園地檢110年度執字第1295號（已執行） 臺東地檢111年度執字第103號（未執行）